【裁判字號】    90,訴,687
【裁判日期】    900814
【裁判案由】    妨害兵役
【裁判全文】
臺灣桃園地方法院刑事判決                            九十年度訴字第六八七號
    公訴人  臺灣桃園地方法院檢察署檢察官
    被  告  甲○○
右列被告因違反兵役法案件，檢察官聲請簡易判決處刑（九十年度偵字第三五○六號
），本院認為不宜以簡易判決處刑，改依通常程序審理，茲判決如左：
    主  文
甲○○意圖避免常備兵現役之徵集，而應受徵集，無故逾入營期限伍日，累犯，處有
期徒刑柒月，褫奪公權壹年。
    事  實
一、甲○○於民國八十六年間因違反麻醉藥品管理條例案件，經本院判處有期徒刑四
    月，如易科罰金以三百元折算一日確定，於八十六年十二月二十四日易科罰金執
    行完畢。緣其係桃園縣龍潭鄉公所列管之六十八年次役男，並經列入桃園縣八十
    九年十一月十六日陸軍第一八六二梯次常備兵徵集，茲桃園縣龍潭鄉公所於八十
    九年十一月三日指派村幹事前往甲○○戶籍地桃園縣龍潭鄉○○村○○○街四七
    之一號九樓，送達桃園縣八十九年第Ａ一八六二陸軍常備兵徵集令（中華民國八
    十九年十月三十日桃府兵徵字第二一九八九五號），指定甲○○應於八十九年十
    一月十六日上午七時四十分，至桃園縣龍潭鄉公所集合後前往新竹關西一○六旅
    入營服役，詎甲○○親自簽收上開徵集令後，竟意圖避免常備兵之徵集，未依指
    定期日報到入營，而無故逾前開入營期限五日。
二、案經桃園縣政府函送台灣桃園地方法院檢察署檢察官聲請簡易判決處刑。
    理  由
一、訊據被告甲○○固不否認於八十九年十一月三日收受徵集令之送達後，未於指定
    期日到營服役，而逾入營期限五日之事實，惟辯稱其係因報到前一天父親心臟病
    復發，報到當天有向鄉公所詢問可否辦理緩徵，鄉公所回答不行，家中只有父母
    親和伊三人云云。然查，被告之父單永清因診斷罹患有冠狀動脈疾病及高血壓，
    自八十八年三月二十三日起即定期在振興復健醫學中心心臟內科門診治療，並於
    九十年七月十日曾至該院接受診療，此固有被告所提呈之財團法人振興復健醫學
    中心診斷證明書一紙附卷可稽，然被告於本院審理時陳稱：父親沒有住院，在家
    休養等語，可知其父親自八十八年三月間起即因罹患心臟病及高血壓等疾病定期
    到醫院接受門診治療，縱於被告報到前一日到院診療，然即返家休養，並未住院
    ，顯無生命上立即之危險，且被告因贓物、竊盜及毒品等案件，經判處罪刑後，
    自八十八年六月五日起至八十九年九月二十日假釋付保護管束止，均在監執行徒
    刑，有台灣高等法院被告全國前案紀錄表、本院八十九年度聲字第二三八一號刑
    事裁定影本、台灣桃園地方法院檢察署檢察官執行保護管束指揮書影本各一紙附
    卷可參，並為被告供明在卷，亦未克盡照顧父親之責，又被告遲至報到當日下午
    始向鄉公所詢問緩徵一事，經告以不符申請要件，仍拒不入營服役一節，亦為被
    告於偵查中所是認，其具有避免常備兵徵集之意圖甚明，所為辯解無非飾卸之詞
    ，不足採取，而其收受徵集令之送達後，逾入營期限五日之事實並有被告親自簽
    收之桃園縣第Ａ一八六二陸軍常備兵徵集令（八十九年十一月二十九日桃府兵徵
    字第二一九八九五號）、桃園縣龍潭鄉未按時報到入營役男訪談記錄及被告戶籍
    謄本各一份在卷可稽，從而本件事證明確，被告犯行堪以認定。
二、核被告所為，係犯妨害兵役治罪條例第四條第五款之罪。其於八十六年間因違反
    麻醉藥品管理條例案件，經本院判處有期徒刑四月，於八十六年十二月二十四日
    易科罰金執行完畢，有台灣高等法院被告全國前案紀錄表一紙在卷可按，五年內
    再犯本件有期徒刑以上之罪，為累犯，應依法加重其刑。爰審酌被告有多次前科
    紀錄素行非佳、犯罪之動機、目的、手段、所生危害、犯後態度等一切情狀，量
    處如主文所示之刑。並依同條例第二十六條之規定，併宣告褫奪公權一年，以資
    懲儆。
三、本件檢察官係聲請簡易判決處刑，經本院認有刑事訴訟法第四百五十一條之一第
    四項但書之情形，爰改依通常程序審判之，末此敘明。
據上論斷，應依刑事訴訟法第四百五十二條、第二百九十九條第一項前段，妨害兵役
治罪條例第四條第五款、第二十六條，刑法第十一條、第三十七條第二項，判決如主
文。
本案經檢察官陳美華到庭執行職務。
中      華      民      國    九十      年      八      月     十四     日
                                    臺灣桃園地方法院刑事第五庭
                                        審判長法  官  范清銘
                                              法  官  陳彥宏
                                              法  官  鍾淑慧
右正本證明與原本無異。
如不服本判決，應於判決送達後十日內向本院提出上訴狀。
                                          書記官  吳一凡
中      華       民     國    九十      年      八      月     十七     日
附論罪科刑依據之法條：
妨害兵役治罪條例第四條
意圖避免預備軍官、預備士官或常備兵、補充兵現役之徵集，集而有左列行為之一者
，處六月以上、五年以下有期徒刑：
一、捏造免役或緩徵原因者。
二、故意毀傷身體者。
三、緩徵原因消滅，無故逾三十日，未自動申報者。
四、無故拒絕接受徵集令者。
五、應受徵集，無故逾入營期限五日者。
六、使人頂替本人應徵者。
妨害兵役治罪條例第二十六條
犯本條例之罪，處六月以上有期徒刑以上之刑者，並宣告褫奪公權。


司法院資訊處製作；財團法人民間司法改革基金會備份。
